臺灣雲林地方法院刑事判決
111年度訴字第85號
公  訴  人  臺灣雲林地方檢察署檢察官
被      告  林詩遠  


            賴葉秋華


上列被告因傷害案件，經檢察官提起公訴（110年度偵字第8237
號），被告於準備程序中就被訴事實為有罪之陳述，經告知簡式
審判程序之旨，並聽取當事人之意見後，本院合議庭裁定由受命
法官獨任進行簡式審判程序，並判決如下：
    主    文
林詩遠犯傷害罪，處拘役伍拾伍日，如易科罰金，以新臺幣壹仟
元折算壹日。
賴葉秋華犯傷害罪，處拘役肆拾日，如易科罰金，以新臺幣壹仟
元折算壹日。
    事    實
一、林詩遠與賴葉秋華於民國110年9月24日11時許，在雲林縣斗
    六市公正里凱旋街3巷口，因故發生爭執，各基於傷害犯意
    接續徒手毆打對方，賴葉秋華因而受有下背部挫傷、臉部左
    頰挫打傷併擦傷5×5公分、右側手肘挫傷併擦傷3×3公分、左
    手中指挫傷併擦傷1×1公分、右小腿挫傷併瘀傷7×6公分、頭
    皮鈍傷、左側手肘挫傷等傷害，林詩遠則受有右臉挫傷、雙
    手前臂及右大腿抓痕、暈眩等傷害。
二、案經林詩遠、賴葉秋華訴由雲林縣警察局斗六分局報告臺灣
    雲林地方檢察署檢察官偵查起訴。
    理    由
壹、程序部分：
    被告林詩遠、賴葉秋華所犯之罪，非死刑、無期徒刑、最輕
    本刑為3年以上有期徒刑之罪，其於準備程序中就前揭被訴
    事實為有罪之陳述，經告知簡式審判程序之旨，並聽取其等
    與公訴人之意見後，本院合議庭認無不得或不宜改依簡式審
    判程序進行之情事，依刑事訴訟法第273條之1第1項規定，
    裁定由受命法官獨任進行簡式審判程序，是本案之證據調查
    ，依刑事訴訟法第273條之2規定，不受同法第159條第1項、
    第161條之2、第161條之3、第163條之1及第164條至第170條
    規定之限制。
貳、實體部分：
一、認定犯罪事實所憑之證據：
　　上開犯罪事實，業據被告2人於本院審理時坦承不諱（見本
    院卷第41頁至第43頁），並有雲林縣警察局斗六分局公正派
    出所受理案件證明單、受理各類案件紀錄表各2份、洪揚醫
    院診斷證明書2紙、國立成功大學醫學院附設醫院斗六分院
    中文診斷證明書、佛教慈濟醫療財團法人斗六慈濟醫院醫療
    診斷證明書各1份、賴葉秋華傷勢照片14張在卷可稽（見偵
    卷第27頁至第35頁、第41頁至第45頁、本院卷第91頁至第97
    頁），足徵被告2人上開任意性之自白與事實相符，堪予採
    信。綜上，本案事證明確，被告2人犯行均堪認定，應依法
    論科。
二、論罪科刑之理由：
  ㈠核被告2人所為，均係犯同法第277條第1項傷害罪。起訴書所
    載林詩遠受有右臉挫傷、雙手前臂及右大腿抓痕等傷害；賴
    葉秋華受有頭皮鈍傷、臉部損傷、左側手部擦傷、左側手肘
    挫傷、右側手肘挫擦傷、下背部挫傷、左頰挫打傷併擦傷、
    左手中指挫擦傷、右小腿挫傷併瘀傷等傷害，惟參以上開診
    斷證明書所載，公訴意旨就林詩遠之傷勢漏未論及暈眩，就
    賴葉秋華之傷勢未予全部記載明確，然該部分事實與起訴書
    所載之犯罪事實且經本院認定有罪部分，既具有事實上一罪
    關係，自屬起訴效力所及，本院自得併予審究。
  ㈡被告2人多次徒手毆打對方，分別係於密接時地實施且侵害同
    一法益，各行為間獨立性極為薄弱，依一般社會健全觀念難
    以強行分開，客觀上足認係單一行為之多次舉動，主觀上亦
    係基於單一犯意所為，各應包括於一行為評價為接續犯而論
    以一罪。
  ㈢爰以行為人之責任為基礎，審酌被告2人均無經法院論罪科刑
    之紀錄，有臺灣高等法院被告前案紀錄表在卷可參，且皆為
    心智健全之成年人，僅因細故發生爭執，竟不思以理性方式
    解決紛爭，恣意以上開方式傷害對方之身體，誠屬不該，兼
    衡被告2人之犯罪之動機、目的、手段、犯後均坦承犯行、
    所受傷勢程度不同，並考量被告2人於本院審理時陳述之教
    育程度、職業、家庭生活暨經濟狀況等一切情狀（見本院卷
    第54頁），分別量處如主文所示之刑，並均諭知易科罰金折
    算標準。
據上論斷，依刑事訴訟法第273條之1第1項、第299條第1項前段
，判決如主文。
本案經檢察官黃煥軒提起公訴，檢察官林豐正到庭執行職務。
中　　華　　民　　國　　111 　年　　3 　　月　　29　　日
                  刑事第二庭  法  官  簡鈺昕
以上正本證明與原本無異。　　　　　　　　　
如不服本判決應於收受判決後20日內向本院提出上訴書狀，並應
敘述具體理由；其未敘述上訴理由者，應於上訴期間屆滿後20日
內向本院補提理由書（均須按他造當事人之人數附繕本）。「切
勿逕送上級法院」。
                              書記官  林芳宜
中　　華　　民　　國　　111 　年　　3 　　月　　29　　日
附錄本案論罪科刑法條全文：
中華民國刑法第277條
傷害人之身體或健康者，處5年以下有期徒刑、拘役或50萬元以
下罰金。
犯前項之罪，因而致人於死者，處無期徒刑或7年以上有期徒刑
；致重傷者，處3年以上10年以下有期徒刑。